臺灣士林地方法院民事簡易判決
  111年度湖簡字第242號
原      告  新安東京海上產物保險股份有限公司

法定代理人  陳忠鏗  
訴訟代理人  林晉嘉  
            羅天君  
被      告  洪子雯  

訴訟代理人  詹赫廷  
上列當事人間損害賠償（交通）事件，經本院於民國111年3月8
日言詞辯論終結，判決如下：
    主      文
被告應給付原告新臺幣34,415元，及自民國110年12月28日起至
清償日止，按週年利率百分之5計算之利息。
原告其餘之訴駁回。
訴訟費用新臺幣1,880元，由被告負擔新臺幣1,000元，餘由原告
負擔。
本判決原告勝訴部分得假執行。但被告如以新臺幣34,415元為原
告預供擔保後，得免為假執行。
    事實及理由要領
一、本判決依民事訴訟法第434條第1規定，合併記載事實及理由
    要領，其中原告之主張及被告之答辯，並依同條項規定，分
    別引用原告之起訴狀、被告之答辯狀，以及本件民國111年3
    月8日言詞辯論筆錄。
二、本院之判斷
　㈠本件車禍肇事責任之判斷：
　  經核，對照卷附臺北市警察局內湖分局交通分隊製作之事故
    相關調查資料及事故現場照片，由雙方車輛之擦撞痕跡等情
　　，可知原告保戶所有車輛（下稱甲車）之撞擊點始於右前車
    門後端之下方（詳現場照片編號6至8，見本院卷第53至54頁
　　），位置約於右側車身中間，而非該車前半部，可以推知於
    本件事故發生前，甲車車頭幾乎已完成轉向動作（進入停車
    場），但約有2/3車身仍在道路上（對照本院卷第55頁之照
    片編號4），再酌以被告自承當時有看右側房子等情，可認
    被告應有疏未注意車前狀況之情形，始未能即時發現甲車而
    閃煞不及，擦撞甲車右側車身中間部位，就本件事故之發生
    當有過失。惟另查，甲車係轉彎車輛，被告係直行車輛，甲
    車行經本件事故地點欲左轉進入停車場時，依照道路交通規
    則第102條第1項第7款規定，應禮讓直行車先行，但卻未為
    禮讓，是以甲車駕駛人就本件車禍之發生，同有未注意車前
    狀況及未禮讓被告所騎機車先行之過失，且應負主要過失責
    任。本院綜合審酌本件車禍發生之情節、原因力大小等一切
    情事，認被告與甲車駕駛人之過失責任分別為30%與70%。
　㈡以下審酌原告得請求之賠償金額：
　⒈按，損害賠償以回復原狀為原則，於舊品以新品更換時，應
    扣除合理之折舊，方屬允當。本件原告主張之修繕費用新臺
    幣（下同）179,054元，其中更換零件部分計112,981元，本
    院參酌固定資產耐用年數表、固定資產折舊率、營利事業所
    得稅查核準則第95條第6項等規定核算，認為應扣除之合理
    折舊額為64,336元，則原得請求被告賠償必要修復費用之損
    害應為114,718元（計算式：179,054－64,336＝114,718）
　　。
　⒉又按，損害之發生或擴大，被害人之使用人與有過失者，法
    院得減輕賠償金額或免除之，民法第217條第1項、第3項亦
    有明定。關於本件車禍之發生，被告與甲車駕駛人（為該車
    所有人之使用人）之過失責任分別為30%與70%，已如前述。
    依被告過失責任比例核算後，原告得請求被告賠償之金額應
    為34,415元(計算式：114,718×30%＝34,415，小數點以下四
    捨五入）。
三、從而，原告本於侵權行為及保險代位之法律關係，請求被告
    給付34,415元及自起訴狀繕本送達翌日起算之法定遲延利息
　　，如主文第一項所示，為有理由，應予准許。逾此範圍之請
    求，則無理由，應予駁回。
四、本件係適用簡易訴訟程序，所為被告敗訴判決部分，應依職
    權宣告假執行；而被告陳明願供擔保請准免為假執行，核無
    不合，爰酌定相當擔保金額宣告之。
五、本件事證已明，兩造其餘攻擊防禦方法及所提證據，經審酌
    後認與判決結果不生影響，爰不再逐一論述，併此敘明。　
中　　華　　民　　國　　111 　年　　3 　　月　　25　　日
                  內湖簡易庭  法　官　施月燿
以上為正本係照原本作成。
如不服本判決，應於送達後20日內，向本院提出上訴狀並表明上
訴理由，如於本判決宣示後送達前提起上訴者，應於判決送達後
20日內補提上訴理由書（須依對造人數附繕本）。
中　　華　　民　　國　　111 　年　　3 　　月　　25　　日
                              書記官  朱鈴玉